# 合并请教

提问人：lsx308 时间：2015-11-27 10:44:24
2012 年 6 月 10 日前，股权结构如下，自然人甲15%乙85%控制A公司，自然人甲15%乙36%和B公司49%控制C公司 2012 年 6 月 10 日，自然人甲15%乙85%控制的A公司转给C公司，自然人甲转让3%的股份给自然人，请问 6 月 10 日C100%控股A公司是否为同一控制下的合并，谢谢！

回答人：chenyiwei
关键是认定A和C的实际控制人是否相同。 A的实际控制人是谁？是甲还是乙？甲乙之间有无一致行动关系？ C的实际控制人是谁？B公司和甲乙二人有无关联方关系？各方有无一致行动协议？ 如果没有其他需考虑的特殊因素，单从股权比例来看，C公司原先是没有实际控制人的，相应地A收购A构成非同一控制下合并的可能性较大。

提问人：lsx308 时间：2015-12-01 22:36:11
那如果c收购a是非同一控制 收购时未经评估，年底a出现长投巨亏，要求a的股东弥补亏损 ，原a股东可以把钱打给a，a做营业外收入吗？还是打钱给c公司，冲减长投成本呢

回答人：chenyiwei
如果补偿给A，则A做营业外收入；补偿给C则C做营业外收入。但同时C要对长投进行减值测试。

提问人：zhs7403 时间：2015-12-02 09:10:13
给a走营业外收入没有问题，给c为什么也走营业外收入？前一阵子A股印象有一个case是资本公积，如果打给原收购企业股东呢？双方每年底按照公允价值变动核算，收到冲公允价值变动金额即可？

回答人：chenyiwei
原股东补偿给C并不是基于其作为C的权益持有者的身份，而是基于收购协议中的业绩补偿约定，所以对C而言也不是权益性交易。

提问人：lsx308 时间：2015-12-04 09:58:10
那就是说补偿给A 是比较好的选择，因为A是巨亏的，进营业外收入。 如果补给股东C,C是不是冲减长投成本呢？

回答人：chenyiwei
如果补偿给C，则C也是计入营业外收入，但同时对长期股权投资进行减值测试和计提减值准备。